---
title: "Computational Social Science Workshop"
subtitle: "A Gentle Introduction to R: Analysis"
author: "R User Group"
date: "09.11.2018"
output: pdf_document
---

## Pre-Radicalization Criminal Activity of United States Extremists

https://www.start.umd.edu/pubs/START_PIRUS_PreRadCriminalActivityofUSExtremists_Jan2018.pdf

## Chunk Options

```{r}
knitr::opts_chunk$set(fig.width = 6, fig.height = 3, fig.align = "center")
```

## Packages

```{r}
pacman::p_load(tidyverse, janitor, ggthemes, texreg, sjPlot)

```

## Load Data

```{r data}
load("data/start_pirus.Rdata")

start_pirus
```

## Lineare Regression

Eine lineare Regression wird auf folgende Weise durchgeführt:

```{r}
lm(extent ~ radicalization, data = start_pirus) 
```

Genauso wie alles andere in R können wir auch eine lineare Regression in ein Objekt packen:

```{r}
model1 <- lm(extent ~ radicalization, data = start_pirus) 

model1
```

Die lineare Regression in ein Objekt zu packen hilft uns dabei die Resultate der Regression näher unter die Lupe zu nehmen.

`screenreg` aus dem `texreg` package gibt uns eine schöne Regressiontabelle aus:

```{r}
screenreg(model1)
```

**Aufgabe**

Versucht einmal eine Regresion durchzuführen in der ihr `extent` (AV) mit `crime_history` (UV) versucht zu erklären.

```{r}

```


Als nächtes wollen wir eine kleine Analyse gemeinsam ausführen. Ziel ist es zu erklären wie sich der Radikalisierungsgrad (*radicalization*) einer Person auf die Fortgeschrittenheit der Planung einer extremistischen Tat (*extent*) auswirkt. Dazu nehmen wir auch einig Kontrolle heran:

+ `abuse_child`
+ `crime_history`
+ `age`
+ `male`

*1. Schritt: eigenen Datensatz für die Analyse erstellen und alle NAs (missing values) rauswerfen (`drop_na`)*

```{r}
start_lm <- start_pirus %>% 
  drop_na(radicalization, age, male, abuse_child, crime_history)
```

`drop_na` entfernt alle Fälle welche in den obigen Variablen ein NA haben

*2. Schritt: Bauen wir ein sequentielles Modell*

```{r, analysis}
model1 <-  lm(extent ~ radicalization, data = start_lm) 

model2 <- lm(extent ~  radicalization + abuse_child + crime_history, data = start_lm) 

model3 <- lm(extent ~  radicalization + abuse_child + crime_history + age + male, data = start_lm) 

```

*3. Schritt: Resultate darstellen*

`screenreg` erlaubt es uns auch mit `list` mehrere Modelle zu übergeben:

```{r}
screenreg(list(model1, model2, model3))
```

*4. Schritt: Resultate visualisieren*

Mit der `plot_model` Funktion aus dem `sjPlot` package können wir uns auch sogenannte *coefficient plots* ausgeben lassen 

```{r}
model3 %>% 
  plot_model(show.p = T, show.values = T, sort.est = T)
```

Aber auch die Regressionsgerade:

```{r}
model3 %>% 
  plot_model(type = "pred", terms = "radicalization")
```

Diesen Effekt können wir auch weiter aufteilen nach krimineller Vergangenheit:

```{r}
model3 %>% 
  plot_model(type = "pred", terms = c("radicalization", "crime_history"))
```

## Logistische Regression

Auch logistische Regression können einfach geschätzt werden. Hier ein weiteres Modell, bei dem wir versuchen werden zu erklären wann ein Extremist Gewalt anwendet (*violent*).

```{r}
glm1 <- glm(violent ~ unemployed + married + 
              age + male + mental + 
              crime_history + clique + radicalization, 
            data = start_lm, 
            family = "binomial")

glm1
```

Mit der `plot_model` Funktion aus dem `sjPlot` package können wir uns auch sogenannte *coefficient plots* ausgeben lassen 

```{r}
glm1 %>% 
  plot_model(show.p = T, show.values = T, sort.est = T)
```

**Vorhergesagte Wahrscheinlichkeit für kriminelle Vergangenheit**

```{r}
glm1 %>% 
  plot_model(type = "eff", terms = "crime_history")
```

**Vorhergesagte Wahrscheinlichkeit für kriminelle Vergangenheit und Beziehungssatus**

```{r}
glm1 %>% 
  plot_model(type = "eff", terms = c("crime_history", "married"))
```


**Vorhergesagte Wahrscheinlichkeit für kriminelle Vergangenheit und Familienstatus**

```{r}
glm1 %>% 
  plot_model(type = "eff", terms = c("crime_history", "male"))
```


